臺灣高等法院臺中分院刑事判決　　　 100年度上訴字第1489號
上　訴　人
即　被　告　李元旭
上列上訴人即被告因毒品危害防制條例案件，不服臺灣臺中地方
法院100年度訴字第908號，中華民國100年4月29日第一審判決（
起訴案號：臺灣臺中地方法院檢察署100年度毒偵字第57號），
提起上訴，本院判決如下：
    主  文
上訴駁回。
    事實及理由
一、犯罪事實：
    李元旭前因施用毒品案件，經法院裁定送觀察、勒戒後，認
    有繼續施用毒品之傾向，乃續行強制戒治，於民國92年12月
    28日執行完畢釋放，並由檢察官為不起訴處分確定；又於前
    揭強制戒治執行完畢釋放後五年內之93年間，因施用毒品案
    件，經法院判處有期徒刑8月、6月，定應執行有期徒刑1年
    確定，於95年7月31日縮刑期滿執行完畢；再因竊盜、準強
    盜案件，經法院判處有期徒刑5月、3年10月，定應執行有期
    徒刑4年2月，嗣經減刑為應執行有期徒刑3年11月確定；另
    因詐欺案件，經法院判處有期徒刑3月，減為有期徒刑1月又
    15日，並與前揭有期徒刑3年11月合併定應執行刑為有期徒
    刑4年，於98年2月13日假釋付保護管束，於99年5月28日縮
    刑期滿未經撤銷假釋視為徒刑執行完畢。詎仍不知悔改，復
    基於施用第一級毒品之犯意，於99年9月7日，在其位於臺中
    市○○區○○路4之120號住處，以將海洛因溶於水後置於針
    筒內注射之方式，施用第一級毒品海洛因一次；又另基於施
    用第二級毒品之犯意，亦於前揭日期之其他時間，在同一地
    點，以將甲基安非他命置於吸食器內點火燃燒吸食煙氣之方
    式，施用第二級毒品甲基安非他命一次。嗣於同年月8日7時
    30分許，為警持搜索票至上址查獲，並當場扣得其所有供施
    用之含有毒品海洛因殘渣塑膠袋一個（已無從剝離），且經
    採尿送驗結果，呈嗎啡、可待因、甲基安非他命、安非他命
    陽性反應。
二、認定犯罪事實所憑證據、理由及對於被告辯解的判斷：
  (一)上訴人即被告李元旭（下稱被告）於歷次偵、審中之自白。
  (二)苗栗縣警察局通宵分局毒品犯罪嫌疑人尿液採驗作業管制紀
    錄一紙。
  (三)中山醫學大學附設醫院檢驗科藥物檢測中心尿液檢驗報告一
    紙。
  (四)扣案之含有毒品海洛因殘渣塑膠袋一個。
  (五)臺灣高等法院被告前案紀錄表、刑案資料查註紀錄表各一份
    。
  (六)被告於上訴理由狀上雖稱其係將海洛因、甲基安非他命置放
    於吸食器內一起施用云云，然其此部分所辯，不僅與其於偵
    查及原審審理時之自白不符，且於本院審理時其亦自承係以
    將海洛因溶於水後置於針筒內注射之方式，施用海洛因，另
    於同日之其他時間，以將甲基安非他命置於吸食器內點火燃
    燒吸食煙氣之方式，施用甲基安非他命，是其施用第一、二
    級毒品之時間、方式並不相同，自屬分別施用第一、二級毒
    品甚明，其上開所辯，顯不足採。
三、論罪科刑的理由：
  (一)按海洛因、甲基安非他命分屬毒品危害防制條例第2條第2項
    第1、2款所定之第一、二級毒品，不得非法持有、施用。核
    被告上開所為，分別係犯毒品危害防制條例第10條第1項、
    第2項之施用第一、二級毒品罪。被告持有第一、二級毒品
    進而施用，持有之低度行為為施用之高度行為所吸收，不另
    論持有毒品之罪。又被告上揭分別施用第一、二級毒品之犯
    行，犯意各別，行為互異，應予分論併罰。
  (二)被告曾因施用毒品案件，經法院判處有期徒刑8月、6月，定
    應執行有期徒刑1年確定，於95年7月31日縮刑期滿執行完畢
    ；再因竊盜、準強盜案件，經法院判處有期徒刑5月、3年10
    月，定應執行有期徒刑4年2月，嗣經減刑為應執行有期徒刑
    3年11月確定；另因詐欺案件，經法院判處有期徒刑3月，減
    為有期徒刑1月又15日，並與前揭有期徒刑3年11月合併定應
    執行刑為有期徒刑4年，於98年2月13日假釋付保護管束，於
    99年5月28日縮刑期滿未經撤銷假釋視為徒刑執行完畢等情
    ，有臺灣高等法院被告前案紀錄表存卷可考，其於5年內故
    意再犯本案有期徒刑以上之二罪，均應依刑法第47條第1項
    之規定，論以累犯，並加重其刑。
  (三)原審依上述事證，適用前述法條及刑法第11條、第51條第5
    款之規定，並審酌被告有施用毒品等前科，竟再施用毒品不
    輟，可見其未能祛除毒癮而對毒品有相當之依賴，及其犯後
    坦承犯行之態度等一切情狀，分別量處如原判決主文所示之
    刑，並定其應執行之刑；扣案之含有毒品海洛因殘渣塑膠袋
    一個（包裝袋已無從析離），則依毒品危害防制條例第18條
    第1項前段規定諭知沒收銷燬。經核原審認事用法均無不合
    ，其量刑及所定之執行刑亦屬妥適。被告仍執前情上訴，而
    指摘原判決不當，自不足採，其上訴為無理由，應予駁回。
四、適用的法律：刑事訴訟法第368條。
本案經檢察官陳佳琳到庭執行職務。
中    華    民    國   100    年    8     月    17    日
            刑事第二庭    審判長法  官  邱  顯  祥
                                法  官  姚  勳  昌
                                法  官  張  國  忠
以上正本證明與原本無異。
施用一級毒品部分得上訴。
施用二級毒品部分不得上訴。
得上訴部分，如不服本判決應於收受送達後10日內向本院提出上
訴書狀，其未敘述上訴之理由者，並得於提起上訴後10日內向本
院補提理由書（均須按他造當事人之人數附繕本）「切勿逕送上
級法院」。

                                書記官  卓  佳  儀
中    華    民    國   100    年    8     月    17    日